臺灣高等法院臺南分院刑事判決
111年度上訴字第1270號
上  訴  人  臺灣臺南地方檢察署檢察官
被      告  李政翰



上列上訴人因被告詐欺等案件，不服臺灣臺南地方法院111年度
訴字第20號，中華民國111年6月29日第一審判決（起訴案號：臺
灣臺南地方檢察署110年度偵字第15143號），提起上訴，本院判
決如下：
    主  文
上訴駁回。                                              
    事實及理由
一、經本院審理結果，認第一審對被告李政翰被訴組織犯罪防制
    條例第3條第1項後段之參與犯罪組織罪、刑法第339條之4第1
    項第2款之三人以上共同詐欺取財罪，為無罪之諭知，核無
    不當，應予維持，並引用第一審判決書記載之證據及理由（
    如附件）。
二、檢察官上訴意旨略以：
　㈠詐欺集團利用求職廣告高薪吸引人力，業經報章媒體多所披
    露，並屢經各級中小學、政府及新聞為反詐騙之宣導，是一
    般具有國民義務教育程度及通常智識之人，應均可知悉只需
    付出簡易勞力即可獲得不相當報酬之工作，目的多係藉此掩
    護不法犯罪行為，隱匿背後主嫌身分，以逃避追查。而本件
    被告已完成國民義務教育，且非毫無工作經驗之人，依其開
    庭時應對反應，亦可認其為智識正常且具有一定社會經驗之
    成年人，被告既與「張家瑞」素不相識，亦未曾謀面，彼此
    全無信任基礎，苟自稱「張家瑞」之人所欲領取之包裹並無
    違法，大可自行出面提領或收取，何須以應徵工作方式，覓
    得素不相識之被告出面提領後，並給予不貲之報酬？是被告
    辯稱僅係應徵工作云云，顯不足採。
　㈡原審僅以被告行為時年僅20歲，人生經驗及社會歷練尚屬淺
    薄，對於各種社會犯罪手法及詐騙集團之詐騙技倆非當然知
    悉，於應徵宅配人員時無足夠的理智判斷不合理之處等為理
    由，認定被告確信所應徵之工作未涉詐欺，並認無任何事實
    足使被告起疑係應徵詐欺相關工作，而對被告為有利之認定
    ；再據被告於審理中自述○○曾經休學，之後陸續找○○工作等
    語，即遽認被告對於各種社會犯罪手法，及詐騙集團詭譎多
    變之詐騙技倆，非當然知悉，此實屬原判決之臆測推論，無
    視被告已完成完整之國民義務教育且為智力正常之人，原審
    之論斷尚有未洽之處。是以被告對上情既非不能預見，仍同
    意加入並依指令提領包裹交付予自稱「張家瑞」之人，其顯
    係對自身行為成為詐欺集團犯罪計畫之一環，而促成既遂之
    結果予以容任，是被告雖無詐欺取財犯罪發生之欲求，但有
    幫助集團成員詐欺取財之不確定故意甚明。
三、經查：　　
  ㈠原審綜合被告之供述，證人即告訴人吳珮均、莊貿順、林雯
    娟等人之證詞，及卷內相關證據資料，雖可認定被告是以1
    個包裹新臺幣500元之代價，至詐欺集團成員「張家瑞」指
    定之超商領取被害人遭詐欺集團詐騙後交寄之○○、○○、郵局
    包裹等事實。但：
　１參酌被告與「張家瑞」之LINE對話紀錄，被告確實因求職需
    求與「順安國際」、「張家瑞」聯繫，詐欺集團成員以徵求
    機車宅配人員為由，邀請被告加入LINE好友，並以需要建檔
    為由，要被告提供身分證正反面，以及個人手機、帳戶、Li
    neID，而被告雖依其要求提供相關資料，但在身分證件照片
    正反面上則加註「工作用」，之後即與「張家瑞」協調取貨
    時間，依「張家瑞」通知，前往約定地點領取貨物，將領貨
    情形拍攝取貨證明以回報「張家瑞」。觀諸該徵才廣告內容
    ，與一般徵求外送人員要求自備交通工具、薪資論件計酬、
    提供個人身分證件及其他個資等資料無異；被告將自己之身
    分證、聯絡電話等個人私密資料傳送予對方，並詢問是否可
    以用家人的銀行戶頭用以匯入薪資，可認被告應是相信對方
    確為受委託找尋領取退貨物品之人，否則不會如此毫無顧忌
    地洩漏自己及親人之資料，被告辯稱其係為求職而受騙，方
    前往超商領取被害人寄交之○○包裹、○○包裹，尚非無稽。
　２觀諸其等對話紀錄可知，被告領取包裹後，並未開拆包裝，
    無從僅依包裹外觀，查悉內裝物品為何；且依現今社會盛行
    宅配交易，因應社會交易型態轉變，衍生各種交易、職業模
    式，例如：UBEREAT、台南小短腿(收取一定費用代購名產、
    小吃、或各種宅配)、代排隊醫院或診所掛號等，其中亦有
    收取不低之代購或跑腿費用者。再依被告行為時年齡、就學
    情形、個人生活經驗，可知被告人生經驗及社會歷練尚屬淺
    薄，對於各種社會犯罪手法及詐騙集團詭譎多變之詐騙技倆
    ，非當然知悉。則可否依憑被告與「張家瑞」之對話內容及
    領取包裹之過程，警覺可能收取者為他人寄送之帳戶、金融
    卡，或足夠的理智判斷是否有不合理之處，對於所為已參與
    詐欺集團之部分分工行為是否有認識或預見，實非無疑。故
    縱認被告領取之包裹收件人與「張家瑞」無關部分有不合理
    之處，亦不能逕以理性第三人之智識經驗為基準，推論被告
    亦應有相同之警覺程度，而得認識「張家瑞」為詐欺集團成
    員，進而遽然推認被告有參與犯罪組織、加重詐欺取財之故
    意。
  ㈡經核原審已詳細論述認定公訴意旨不足採之理由，所為之論
    斷均有卷存證據可資佐證，且無違背經驗法則及論理法則。
    又依被告與「張家瑞」LINE對話紀錄，及被告拍照提供其身
    分證件時，曾在身分證正、反面加註「工作用」（警卷第91
    頁），可見被告確是為應徵工作，始提供其身分證件，其辯
    稱在LINE社群見該徵人廣告訊息（警卷第93頁），為應徵工
    作而與「張家瑞」聯繫等情，尚非無據。
　㈢又依該LINE對話紀錄，被告應徵之工作內容，是依對方指示
    提領退貨之包裹，雖被告與「張家瑞」素未謀面，並無信任
    基礎，且包裹領件人均非「張家瑞」，此舉固與一般社會常
    情有違，然判斷行為人所為究係受騙或有參與犯罪組織、詐
    騙他人之犯意，應依行為人當時所處情境、從事該工作之原
    因與過程、與詐騙集團成員間之關係為何等予以綜合判斷，
    而與行為人之年齡、學歷、先前之工作經驗、認知、生活經
    驗、社會歷練或社會一般常情與通常經驗，及有無查證對方
    之身分等均無必然之關聯，此觀諸社會上不乏有年長者、或
    工作經驗豐富者，或高學歷、高職位之人，仍遭素未謀面之
    人詐騙之情形即知。則被告為尋找工作，在未查明對方真實
    身分之情形下，即應對方之指示領取包裹，其情固有不合社
    會一般常情之處，惟處在當時被告本身經濟能力欠佳之情況
    下，要求被告具有充分、完全之判斷能力及一般理性正常之
    人應有之辨識能力，實屬過苛。是其在情急之下，即便其已
    成年，教育程度為○○肄業，前又曾有工作經驗，衡情在未及
    深思熟慮之情形下，難免亦會有因一時思慮不週而降低危機
    意識及警覺性，以致疏未注意，雖可認輕率而不足取，惟仍
    難遽認其主觀上確有參與犯罪組織或詐欺取財之主觀犯意，
    或認其有幫助集團成員詐欺取財之不確定故意。是被告辯稱
    其為找工作受騙，並無參與犯罪組織或詐欺取財之故意或不
    確定故意等語，應可採信。檢察官上訴以被告已完成國民義
    務教育，非毫無工作經驗之人，依其開庭時應對反應，可認
    其為智識正常且具有一定社會經驗之成年人等情，而認被告
    縱無詐欺取財犯罪發生之欲求，亦有幫助集團成員詐欺取財
    之不確定故意之標準，尚屬臆測，不足據為被告不利之認定
    。
四、綜上，本件依檢察官提出之證據資料，尚不足為被告有罪之
    證明。此外，復查無其他積極證據足資證明被告有公訴意旨
    所指之犯行，應認不能證明被告犯罪。原審因而以不能證明
    被告犯罪，諭知無罪之判決，核無不合，檢察官上訴意旨，
    仍執前詞指摘原判決不當，為無理由，應予駁回。
據上論斷，應依刑事訴訟法第373條、第368條，判決如主文。　
本案經檢察官粟威穆提起公訴，檢察官盧駿道提起上訴，檢察官
李宛凌到庭執行職務。
中　　華　　民　　國　　111 　年　　11　　月　　10　　日
                  刑事第二庭    審判長法  官  楊清安
                                      法  官  蕭于哲
                                      法  官  陳珍如
以上正本證明與原本無異。
被告不得上訴。
檢察官如不服本判決應於收受送達後20日內向本院提出上訴書，
其未敘述上訴理由者，並得於提起上訴後20日內向本院補提理由
書（均須按他造當事人之人數附繕本）「切勿逕送上級法院」，
但應受刑事妥速審判法第9條第1項各款規定限制。
　　　　　　　　　　　　　　　　　　　書記官  許睿軒
中　　華　　民　　國　　111 　年　　11　　月　　10　　日
附錄法條：
刑事妥速審判法第9條
除前條情形外，第二審法院維持○○審所為無罪判決，提起上訴之
理由，以下列事項為限：
一、判決所適用之法令牴觸憲法。
二、判決違背司法院解釋。
三、判決違背判例。
刑事訴訟法第377條至第379條、第393條第1款規定，於前項案件
之審理，不適用之。

附件：
臺灣臺南地方法院刑事判決
111年度訴字第20號
公　訴　人　臺灣臺南地方檢察署檢察官
被　　　告　李政翰　男　(民國00年00月00日生)
　　　　　　　　　　身分證○○編號：Z000000000號
　　　　　　　　　　籍設臺南市○○區○○路00號
　　　　　　　　　　居臺南市○○區○○○0○0號
　　　　　　　　　　居臺南市○○區○○路000號
上列被告因詐欺等案件，經檢察官提起公訴（110年度偵字第151
43號），本院判決如下：
    主  文
李政翰無罪。
    理  由
一、公訴意旨略以：
　(一)被告李政翰於民國110年7月間，加入真實姓名年籍不詳之「
      張家瑞」，及其餘不詳成年人所組成之3人以上，以實施詐
      術為手段之具有持續性、牟利性之有結構性組織（下稱本
      件詐欺集團），擔任收簿手，負責至超商領取被害人遭詐
      騙而寄送之帳戶金融卡包裹，再交予「張家瑞」，並約定
      每領1件可獲新臺幣(下同)500元之報酬。被告遂與本件詐
      欺集團成員共同意圖為自己不法所有，基於3人以上共同詐
      欺取財之犯意聯絡，由該詐欺集團某成年成員，分為下列行
      為：
　　⒈於110年7月10日16時10分許，透過LINE通訊軟體（下稱LINE
      ）向被害人吳珮均佯稱：因工作需要，須交付提款卡及密
      碼，之後再寄回云云，致吳珮均陷於錯誤，於同日17時45
      分許，將其設於○○銀行之帳號0000000000000號帳戶金融卡
      （下稱○○金融卡），置入包裹（下稱○○包裹），寄至臺南
      市○○區○○街000號「○○超商○○門市」，並指名由「張淑華
      」收受。
　　⒉於110年7月10日某時，自稱「蔡艾璇」，透過LINE向莊貿順
      佯稱：應徵工作須提供存摺及金融卡，願以每月3萬元代價
      租用云云，致莊貿順陷於錯誤，於同日20時5分許，將其
      設於○○銀行（下稱○○）之帳號00000000000號帳戶存摺及金
      融卡（下稱○○摺卡），置入包裹（下稱○○包裹），寄至臺
      南市○○區○○○路000號「○○超商永○○門市」，並指名由「張
      淑如」收受。
　　⒊於110年7月10日，自稱「陳偌盷」，透過LINE向林雯娟佯稱
      ：因工作需要，須交付提款卡及密碼云云，致林雯娟陷於
      錯誤，於同日20時58分許，將其設於郵局之帳號00000000
      000000號帳戶金融卡（下稱郵局金融卡），置入包裹（下稱
      郵局包裹），寄至臺南市○區○○路0段000號「○○超商○○門
      市」，並指名由「溫*晏」收受。
　(二)嗣李政翰依「張家瑞」之指示，騎駛車牌號碼○○○-0000號
      普通重型機車，搭載不知情之洪安蕎，於110年7月13日19
      時33分至43分間，依序在「○○超商永○○門市」、「○○超商
      ○○門市」，領取○○包裹、○○包裹；嗣於同日20時7分許，在
      「○○超商○○門市」，領取郵局包裹後，為警當場查獲，並
      扣得○○金融卡、郵局金融卡、○○摺卡；李政翰復與警配合，
      於臺南市○○區○○路000號「○○○○○○」，寄出上開各包裹，
      經警扣押該寄貨單1紙後循線查悉上情。詐欺集團復於同
      年月14日0時48分許，將領取上開包裹之報酬1,500元，匯
      至李政翰之帳戶內。因認被告涉犯組織犯罪防制條例第3條
      第1項後段之參與犯罪組織罪嫌、刑法第339條之4第1項第2
      款之三人以上共同詐欺取財罪嫌。
二、按犯罪事實應依證據認定之，無證據不得認定其犯罪事實；
    又不能證明被告犯罪者，應諭知無罪之判決，刑事訴訟法第
    154條第2項、第301條第1項分別定有明文。次按認定犯罪事
    實所憑之證據，雖不以直接證據為限，間接證據亦包括在內
    ，然而無論直接或間接證據，其為訴訟上之證明，須於通常
    一般之人均不致有所懷疑，而得確信其為真實之程度者，始
    得據為有罪之認定，倘其證明尚未達到此一程度，而有合理
    之懷疑存在時，即應為無罪之判決。
三、公訴意旨認被告李政翰涉犯上開罪嫌，係以：證人即被害人
    吳珮均、莊貿順、林雯娟於警詢之供述；車輛詳細資料報表
    、蒐證照片、○○超商代收款專用繳款證明(永○○、○○、○○門
    市)3紙；吳珮均提出之○○超商代收款專用繳款證明及○○帳號
    明細；莊貿順提出之LINE截圖1份及贓物認領保管單；林雯
    娟提出之貨態查詢系統表及LINE截圖1份；扣押筆錄暨扣押
    物品目錄表、第二分局民權派出所110年7月4日職務報告、
    寄貨單等非供述證據，為其論罪之依據。
四、訊據被告李政翰固供承於110年7月間，與自稱「張家瑞」之
    人聯繫約定，以每件500元之代價委請被告至超商領取包裹
    ，被告嗣即依「張家瑞」之指示，騎駛車牌號碼000-0000號
    普通重型機車，搭載不知情之洪安蕎，至公訴意旨所載時、
    地領取○○包裹、○○包裹，並在「○○超商○○門市」領取郵局包
    裹後，為警當場查獲，嗣被告乃與員警配合，至臺南市○○區
    ○○路000號「○○○○○○」，寄出上開各包裹等事實；且對於所
    領取之○○包裹、○○包裹、郵局包裹分別是吳珮均、莊貿順、
    林雯娟等人遭詐欺集團詐騙後，將所有之○○金融卡、○○摺卡
    、郵局金融卡置入包裹後寄至指定地點等情，亦不爭執，惟
    堅詞否認有參與犯罪組織、加重詐欺等罪嫌，辯稱：我因需
    要錢繳房租，看到網路上有臨時工，跑宅便，想說剛好下班
    可以兼職，就從群組上加了「○○○○○○○」的社群，社群裡有
    連結，要我加ID就可以加好友。我問他的工作內容是什麼，
    「張家瑞」說他是被委託找人領貨，買家沒有領貨被退貨，
    不想被留下評論，要我去領，一件酬勞500等語。
五、經查：
　(一)現今詐騙集團不斷更新、變化詐欺手法，以各種名目騙取
      他人帳戶用以存取向他人詐騙取得之現金，或誘使他人代
      為收取所騙得之帳戶、金融卡，甚至代為領款，製造斷點
      ，作為逃避司法追緝之手段。而政府、金融機構雖極力宣
      導，媒體亦經常大幅報導，然民眾遭詐騙之情事仍一再發
      生，其中不乏智識程度甚高或生活經驗甚豐之人仍不敵詐
      騙集團之話術而受騙，更不乏面對廣經宣導之詐騙手法猶
      未能及時察覺有異者，足見對於社會事務之警覺性或風險
      評估原本即因人而異，個人在特殊狀況下確實有未能充分
      理智判斷之可能，亦不能完全排除有人於個別情境下因受
      騙而交付金融帳戶資料或聽從詐騙集團指示而領取他人寄
      送之金融帳戶資料，或提款、轉交或轉匯款項之可能性。
      從而，尚不能僅以被告有交付金融帳戶資料，或領取他人
      寄送之金融帳戶資料，或提款、轉交或轉匯款項之客觀行
      為，即逕謂被告主觀上必有共同詐欺取財及洗錢之故意。
      倘依檢察官提出之證據尚無法證明被告主觀上與詐騙集團
      有前述之犯意聯絡（含確定或不確定故意），而被告所辯
      遭詐騙之情節並非無據，即尚有合理懷疑存在時，當仍應
      為有利於被告之認定，先予敘明。
　(二)前開被告李政翰供認及不爭之事實，除有被告自己之供述
      外，並有證人吳珮均、莊貿順、林雯娟於警詢之供述，暨
      吳珮均提出之○○超商代收款專用繳款證明及○○帳號明細、
      莊貿順提出之LINE截圖1份及贓物認領保管單、林雯娟提
      出之貨態查詢系統表及LINE截圖1份、車輛詳細資料報表
      【車號000-0000車主為洪○蕎】、蒐證照片【被告本人相
      片、超商取貨證明、扣案物、寄貨單、超商包裹查詢系統
      資料、被告與張家瑞對話紀錄之相片】、○○超商代收款專
      用繳款證明(永○○、○○、○○門市)3紙、扣押筆錄暨扣押物
      品目錄表【郵局金融卡、○○金融卡、○○摺卡、空軍一號寄
      貨單】、第二分局民權派出所110年7月4日職務報告【員
      警提出偵辦本案經過之報告】、寄貨單【被告與員警配合
      寄出包裹之憑證】等資料為憑，是被告前開自白及不爭之
      事實核與事實相符，被告以1個包裹500元之代價，至詐欺
      集團成員「張家瑞」指定之超商領取被害人遭詐欺集團詐
      騙後交寄之○○、○○、郵局包裹之事實可以認定。然參酌上
      開說明，公訴意旨據以認定被告李政翰所提出之前揭事證
      ，僅能證明此部分經認定之事實，尚不能以此逕行推論被
      告主觀上對於其所為係在參與詐騙集團之詐欺犯行已有認
      識或預見，即不能遽予認定被告主觀上係基於共同詐欺取
      財之故意而為領取包裹之行為。
（三）被告與「張家瑞」之LINE對話紀錄略引如下(分見警卷第9
      1、93頁、85頁)：
　　⒈【以下警卷第93頁上方】
　　　星星：急徵臨時機車宅配人員 可○日領 日薪1500元起 另
      有補貼 工作地點：台北、新北、桃園、台中、台南、高
      雄 想了解職缺快洽詢官方LINE：@000○○○○○(記得加@)聯
      繫方式：0000000000許先生
　　　
    ⒉【以下警卷第91頁上方】
　　　被告：您好
　　　      想了解工作內容
　　　      台南地區
　　　順安國際：
　　　      您好，請問有交通工具嗎？
　　　被告：有
　　　順安國際：
　　　      好，跟您說明工作內容，有問題直接詢問
　　　      主要幫忙整理取寄買家退貨或時間到未取的貨件。
            業務會幫您安排工作在您選擇的區域的範圍內。上
            班時間彈性可跟客服調整，預留時間約四小時即可
            完成工作。排班時段為：夜班3：00~9：00 早班9
            ：00~15：00 晚班15：00~21：00。薪資部分500/
            趟，以趟計費沒有上限，(內容含取件費用沒有額
            外再支付給您，以涵蓋在薪資內)需先自行付錢取
            貨，取貨費用已包含在薪水內，費用不超過100。
            例：今天共三趟領取三次，取貨費用共60，薪資15
            00-60=1440(實際薪資)
　　　　李：你好 那我今天能做嗎？
　　　　順安國際：
　　　　　　我幫您詢問一下
　　　　　　今天有唷
　　　　　　我這邊要先幫您建檔，請幫我留下資料我請業務跟
            您聯繫
　　　　　　要幫您建檔，需要您提供以下(資料提供齊全業務
            才有辦法聯繫您)1.身分證正反面(需備著，僅工作
            需要，防止被盜用，幫我做圖備註僅提供工作使用
            )2.緊急聯絡人電話3.您個人LINE ID與手機號碼4.
            提供以下其中一間銀行帳號(結算薪水用)台新、中
            信、國泰
　　　　李：我沒有那三間的銀行
　　　　　　還是銀行可以用家人的？
　　　　順安國際：
　　　　　　可以唷
　　　　李：000-000000000000
　　　　　　(傳送身分證翻拍照片三張，上面以紅色印註記【
            工作用】)
　　　　　　..............
　　　　順安國際：
　　　　　　其他資料再麻煩幫我填一下唷
　　　　李：0000000000
　　　　　　○○○○0000
　　　　　　0000000000
　　　　　　我的電話0000這隻
　　　　順安國際：
　　　　　　好的，我這邊先幫您建檔，晚點請業務跟您聯繫唷
　　　　　　政翰，您好!感謝您成為順安國際的好友!
　　　　    客服回覆時間10：00-22：00
　　　　　　若不想接收提醒，可以點畫面右上方的選單圖示，
            然後關閉「提醒」喔。
　　　⒊【以下警卷第85頁以下】　　　
　　　　張家瑞：你好 我是順安的業務
　　　　被  告：你好
　　　　張家瑞：請問你是台南地區的嗎？
　　　　被　告：是的
　　　　張家瑞：那你是選擇那個時段呢
　　　　被　告：晚上
　　　　張家瑞：下午３點到晚上９點是嗎
　　　　被　告：是的
　　　　..............
　　　　張家瑞：台南市○○區○○○路000號
　　　　..............
　　　　被  告：到了然後呢
　　　　張家瑞：到了就進去跟店員說要取件報名字跟電話末三
        碼就可以了
　　　　被  告：那你先給我後三碼跟姓名
　　　　        我弄完跟你說
　　　　        到了喔
　　　　【張家瑞告知取貨人姓名及電話】　　
　　　　張家瑞：取到之後包裹不用拆拍封面跟發票給我就行
　　　　【被告依張家瑞要求拍攝傳送】
　　　　　　
（四）由上開對話紀錄以及其他卷附被告李政翰與「張家瑞」對
      話紀錄可知，被告確實因求職需求與「順安國際」、「張
      家瑞」聯繫，本件詐欺集團成員以徵求機車宅配人員為由
      ，邀請被告加入LINE好友，並以需要建檔為由，要被告提
      供身份證正反面，以及個人手機、帳戶、LineID，被告即
      依其要求逐一如實填寫，提供相關資料，並拍照傳送身分
      證件，且於身分證件照片正反面上加註「工作用」。之後
      被告即與「張家瑞」協調取貨時間，並依「張家瑞」通知
      ，前往約定地點領取貨物，將領貨情形拍攝取貨證明以回
      報「張家瑞」。觀諸「張家瑞」上開徵才廣告內容，與一
      般徵求外送人員要求自備交通工具、薪資論件計酬、提供
      個人身分證件及其他個資等資料無異；且被告將自己之身
      分證、聯絡電等個人私密資料傳送予對方，並詢問是否可
      以用家人的銀行用以匯入薪資，可認被告應是相信對方確
      為受委託找尋領取退貨物品之人，否則不會如此毫無顧忌
      地洩漏自己及親人之資料，被告辯稱其係為求職而受騙，
      方前往超商領取被害人寄交之○○包裹、○○包裹，尚非無稽
      。
（五）另觀諸上開對話紀錄可知，被告李政翰領取包裹後，並未
      開拆包裝，亦無從僅依包裹外觀，查悉內裝物品為何；而
      被告行為時年僅20歲，且據其所述，其就讀至○○二年級時
      休學一次，後來復學，唸到○○下學期又休學，之後陸續找
      ○○工作(見本院卷第87、88頁被告審理筆錄)，則其行為時
      之人生經驗及社會歷練尚屬淺薄，對於各種社會犯罪手法
      及詐騙集團詭譎多變之詐騙技倆，非當然知悉。況現今社
      會盛行宅配交易，因應社會交易型態轉變，衍生各種交易
      、職業模式，例如：UBER EAT、台南小短腿(收取一定費
      用代購名產、小吃、或各種宅配)、代排隊醫院或診所掛
      號等，其中亦有收取不低之代購或跑腿費用者。是被告於
      應徵宅配人員時，依其年齡、個人生活經驗，是否可單憑
      前述對話內容及領取包裹之過程警覺可能收取者為他人寄
      送之帳戶、金融卡，或足夠的理智判斷是否有不合理之處
      ，對於所為已參與詐欺集團之部分分工行為是否有認識或
      預見，實非無疑。故縱認被告領取之包裹收件人與「張家
      瑞」無關部分有不合理之處，亦不能逕以理性第三人之智
      識經驗為基準，推論被告亦應有相同之警覺程度，而得認
      識「張家瑞」為詐欺集團成員，進而遽然推認被告有參與
      犯罪組織、加重詐欺取財之故意。
六、綜上各節，本案依檢察官所提出之證據，僅能證明被告李政
    翰有至超商領取被害人等交寄之○○包裹、○○包裹、郵局包裹
    ，尚無法證明被告有參與犯罪組織、詐欺取財之主觀犯意。
    此外，復查無其他積極證據，足使本院確信被告確有前開犯
    意，從而，本於無罪推定原則，自應為被告無罪之諭知，以
    昭審慎。
據上論斷，依刑事訴訟法第301條第1項，判決如主文。　
本案經檢察官粟威穆提起公訴，檢察官盧駿道到庭執行職務。
中　　華　　民　　國　　111 　年　　6 　　月　　29　　日
　　　　　　刑事第九庭  審判長法　官   卓穎毓
　　　　　　　　　　　　　　　法　官　 李俊彬
　　　　　　　　　　　　　　　法　官   莊玉熙
以上正本證明與原本無異。
如不服本判決應於收受本判後20日內向本院提出上訴書狀，並應
敘述具體理由。其未敘述上訴理由者，應於上訴期間屆滿後20日
內向本院補提理由書狀（均須按他造當事人之人數附繕本）「切
勿逕送上級法院」。
  　　　　　　　　　　　      書記官　 陳昱潔
中　　華　　民　　國　　111 　年　　7 　　月　　4 　　日